臺灣高等法院高雄分院刑事判決　　　　100年度上易字第935號
上　訴　人　臺灣高雄地方法院檢察署檢察官
被　　　告　吳玄仁
上列上訴人因被告違反毒品危害防制條例案件，不服臺灣高雄地
方法院100 年度審易字第2300號中華民國100 年8 月25日第一審
判決（起訴案號：臺灣高雄地方法院檢察署100 年度毒偵字第29
38號），提起上訴，本院依簡式審判程序，判決如下：
    主  文
上訴駁回。
    事實及理由
一、本案經本院審理結果，認第一審判決認事用法及量刑均無不
    當，應予維持，並引用第一審判決書（如附件）記載之事實
    、證據及理由。
二、檢察官上訴意旨稱：被告吳玄仁前於民國93年7 月16日凌晨
    1 時許，施用第二級毒品甲基安非他命之犯行，經法院判處
    有期徒刑10月確定，甫於95年3 月30日縮刑期滿執行完畢；
    復於97年8 月9 日，因施用甲基安非他命為警查獲，並扣得
    甲基安非他1 包、玻璃吸食器2 個、吸管1 支，經法院為協
    商判決判處有期徒刑4 月確定；又於99年5 月18日，施用甲
    基安非他命經警查獲，扣得甲基安非他命1 包、玻璃球吸食
    器1 組，經法院判決有期徒刑6 月確定，此有起訴書、聲請
    簡易判決處刑書、刑事判決書、刑事宣示判決筆錄、刑事簡
    易判決、刑案資料查註紀錄表可憑；被告竟不知悔改，於10
    0 年2 月22日下午3 時40分許，為警在高雄市○○區○○路
    99號查獲前2 、3 天，施用甲基安非他命1 次而犯本案，員
    警並扣得甲基安非他命1 包、玻璃球吸食器2 支、玻璃球吸
    食器2 組、塑膠鏟管1 支及甲基安非他命殘渣袋8 只。可見
    ，被告不僅未因前案經法院判刑而思戒除毒癮，反而自95年
    3 月30日執行完畢後，5 年以內一再地施用甲基安非他命。
    且被告於警詢時否認施用毒品，至檢察官訊問時，方坦承犯
    行，犯後態度不佳。是原審判處有期徒刑7 月，量刑實屬過
    輕云云。
二、惟按，法官於有罪判決中，究應如何量處罪刑，為實體法賦
    予審理法官裁量之刑罰權事項，法官行使此項裁量權，自得
    依據個案情節，參諸刑法第57條所定各款犯罪情狀之規定，
    於該法定刑度範圍內，基於合義務性之裁量，量處被告罪刑
    ，此量刑之裁量權，固屬於憲法所保障法官獨立審判之核心
    ，惟法院行使此項裁量權，亦非得以任意或自由為之，仍應
    受一般法律原理原則之拘束，即仍須符合法律授權之目的、
    法律秩序之理念、國民法律感情及一般合法有效之慣例等規
    範，尤其應遵守比例原則及平等原則之意旨，否則即可能構
    成裁量濫用之違法，亦即如非有裁量逾越或裁量濫用之違法
    情事，自不得擅加指摘其違法或不當。經查，原審判決量刑
    已說明：「審酌被告前有多次施用毒品前科，素行不佳，近
    期復因施用毒品案件，經屏東地院以99年度簡字第1734號判
    處有期徒刑6 月確定，有上開臺灣高等法院被告前案紀錄表
    可參，其經觀察、勒戒、強制戒治及刑之執行後，仍未能徹
    底戒絕毒品，再犯本件施用第二級毒品罪，顯見其意志不堅
    ，毫無戒毒悔改之意，且其施用毒品造成家庭負擔，對於國
    家、社會治安有潛在之危險及影響，行為實有不該，惟念及
    被告於本院審理時尚能坦承犯行，犯後態度尚可，並考量其
    犯罪動機、目的、所生危害，及其自稱國中肄業、入監執行
    前為大貨車司機、月薪新臺幣3 萬多元、尚有子女須撫養等
    一切情狀，量處如主文所示之刑，以示懲儆。」等語，亦即
    原審量刑已審酌被告有多次施用毒品前科之素行，亦已審酌
    被告犯後態度，而為量處，且其量刑亦無裁量逾越或裁量濫
    用之違法情形，本院認原審量刑尚稱妥適。故檢察官上訴認
    原審判決量刑過輕，而指摘原審判決不當，為無理由，應予
    駁回。
據上論斷，應依刑事訴訟法第368 條、第373 條，判決如主文。
本案經檢察官張其主到庭執行職務。
中    華    民    國   100    年    10    月    25    日
                刑事第二庭  審判長法  官  林正雄
                                  法  官  黃壽燕
                                  法  官  邱明弘
以上正本證明與原本無異。
不得上訴。
中    華    民    國   100    年    10    月    25    日
                                  書記官  林明威
附錄本判決論罪之法條：
毒品危害防制條例第10條第2 項：
施用第二級毒品者，處3 年以下有期徒刑。
附件：